【裁判字號】    95,易,267
【裁判日期】    950602
【裁判案由】    竊盜
【裁判全文】
臺灣板橋地方法院刑事判決               95年度易字第267號
公  訴  人  臺灣板橋地方法院檢察署檢察官
被      告  甲○○
            丙○○
上列被告因竊盜案件，經檢察官提起公訴（九十五年度偵字第
五三九號），被告就被訴事實為有罪陳述，本院改行簡式審判程
序審理，判決如下：
    主  文
甲○○共同連續攜帶兇器，毀越安全設備，於夜間侵入住宅竊盜
，處有期徒刑拾月。扣案鐵撬、千斤頂、旋轉器、鐵錐各壹支及
萬能鑰匙貳支等物，均沒收之。
丙○○共同攜帶兇器，毀越安全設備，於夜間侵入住宅竊盜，處
有期徒刑捌月。扣案鐵撬、千斤頂、旋轉器及鐵錐各壹支等物，
均沒收之。
    事  實
一、甲○○基於意圖為自己不法所有之概括犯意，先於民國九十
    四年十二月十四日下午十一時三十分許，在臺北縣新店市○○路二八九號前，以其所有自備之萬能鑰匙二支，竊取丁○○所有之車號ＣＯ－三八五一號自用小貨車一部，得手後供
    己代步使用，復於翌日即九十四年十二月十五日上午一時三
    十分許之夜間，與丙○○共同基於意圖為自己不法所有之犯
    意聯絡，甲○○駕駛上開竊得之自小貨車搭載丙○○，前往
    臺北縣板橋市○○路一○一號，乙○○所居住兼營水果店之
    住宅前，甲○○坐在車內替丙○○把風，推由丙○○攜帶客
    觀上足對人之生命、身體、安全構成威脅，具有危險性之鐵
    撬、千斤頂、鐵錐等工具，先以鐵撬撬開上址水果店之鐵捲
    門造成縫隙後，再以千斤頂頂開鐵捲門，毀損鐵捲門之安全
    設備後再越進店內，竊取乙○○所有置放於店內收銀機內之
    現金新台幣（下同）二千零十五元得逞。旋為乙○○從住處
    監視器發覺店內遭人入侵行竊，始報警查獲，並扣得丙○○
    所有之鐵撬、千斤頂、旋轉器、鐵錐各一支及甲○○所有之
    萬能鑰匙二支等物。
二、案經臺北縣政府警察局海山分局移送臺灣板橋地方法院檢察
    署檢察官偵查起訴，本院改行簡式審判程序審理。
    理  由
一、訊據被告甲○○、丙○○對於上揭竊盜犯行均坦承不諱，核
    與被害人丁○○、乙○○於警詢中之證述情節相符，並有臺
    北縣政府警察局車輛尋獲電腦輸入單一紙、贓物認領保管單
    二紙、現場及作案工具照片八幀在卷可稽，復有扣案鐵撬、
    千斤頂、旋轉器、鐵錐各一支及萬能鑰匙二支等物足資佐證
    。被告等之自白與事實相符，本件事證明確，犯行堪以認定
    ，應依法論科。
二、按刑法第三百二十一條第一項第二款所謂安全設備，係指依
    社會通常觀念足認為防盜之設備而言，所謂之「門扇」係指
    門戶、窗扇等阻隔出入之設備而言。至於鐵門窗乃防盜之安
    全設備，此有最高法院五十五年台上字第五四七號判例、七
    十三年度台上字第三三九八號判決足供參照。所謂兇器之種
    類並無限制，凡客觀上足對人之生命、身體、安全構成威脅
    ，具有危險性之兇器均屬之，且只須行竊時攜帶此種具有危
    險性之兇器為已足，並不以攜帶之初有行兇之意圖為必要。
    經查扣案鐵撬、千斤頂、旋轉器、鐵錐各一支，均係鐵製品
    ，質地沈重，客觀上足對人之生命、身體構成威脅，且有行
    兇之可能性及危險性，此有卷附扣案兇器照片及本院勘驗筆
    錄可考，均屬刑法第三百二十一條第一項第三款所指之「兇
    器」。被告甲○○竊取他人之自用小貨車，再與被告丙○○
    攜帶上揭兇器，毀越鐵捲門之安全設備，於夜間侵入住宅竊
    盜。核被告甲○○所為，係犯刑法第三百二十條第一項之竊
    盜罪、第三百二十一條第一項第一款、第二款、第三款之攜
    帶兇器毀越安全設備於夜間侵入住宅竊盜罪；核被告丙○○
    所為，係犯刑法第三百二十一條第一項第一款、第二款、第
    三款之攜帶兇器毀越安全設備於夜間侵入住宅竊盜罪。起訴
    書雖載被告等於夜間以上揭工具撬開鐵捲門後進入店內竊盜
    之事實，惟未於所犯法條欄論及被告等涉犯刑法第三百二十
    一條第一項第一款、第二款之毀越安全設備於夜間侵入住宅
    之竊盜罪，則有未洽。被告等就竊取乙○○現金部分犯行，
    有犯意聯絡及行為分擔，為共同正犯。被告甲○○先後二次
    竊盜犯行，時間緊接，觸犯基本構成要件相同之罪名，顯係
    基於概括犯意為之，為連續犯，應論以攜帶兇器毀越安全設
    備夜間侵入住宅竊盜罪一罪，並加重其刑。爰審酌被告甲○○有多次毒品前科，被告丙○○有多次毒品及竊盜前科，有
    臺灣高等法院被告前案紀錄表可稽，素行不良，均年輕力壯
    ，好逸惡勞，不思以正途賺取金錢，為竊盜犯行，危害社會
    治安，惟其犯後，均坦承犯行，非無悔意，兼衡其犯罪目的
    、手段、所竊取財物之價值及行竊次數等一切犯罪情狀，分
    別量處如主文所示之刑，以資懲儆。末查，扣案鐵撬、千斤
    頂、旋轉器、鐵錐各一支及萬能鑰匙二支等物，均係供被告
    等犯罪所用之物，為被告所有，業據其供承在卷，均應依刑
    法第三十八條第一項第二款之規定沒收。
據上論斷，應依刑事訴訟法第二百七十三條之一第一項、第二百
九十九條第一項前段，刑法第二十八條、第五十六條、第三百二
十一條第一項第一款、第二款、第三款、第三十八條第一項第二
款，判決如主文。
中  華  民  國    95    年    6     月       2        日
                      臺灣板橋地方法院刑事第十七庭
                             法  官  王綽光
上正本證明與原本無異。
如不服本判決，應於判決送達後十日內，向本院提出上訴狀。
                             書記官  許清秋
中  華  民  國    95    年    6    月        5        日
附錄本案所犯法條全文
中華民國刑法第320條
(普通竊盜罪、竊佔罪)
意圖為自己或第三人不法之所有，而竊取他人之動產者，為竊盜
罪，處5年以下有期徒刑、拘役或500元以下罰金。
意圖為自己或第三人不法之利益，而竊佔他人之不動產者，依前
項之規定處斷。
前二項之未遂犯罰之。
中華民國刑法第321條
犯竊盜罪而有左列情形之一者，處6月以上、5年以下有期徒刑：
一  於夜間侵入住宅或有人居住之建築物、船艦或隱匿其內而犯之
     者。
二  毀越門扇、牆垣或其他安全設備而犯之者。
三  攜帶兇器而犯之者。
四  結夥三人以上而犯之者。
五  乘火災、水災或其他災害之際而犯之者。
六  在車站或埠頭而犯之者。
前項之未遂犯罰之。


司法院資訊處製作；財團法人民間司法改革基金會備份。
